

#### PERFIL

Tengo 23 años, me caracterizo por ser muy creativo, curioso, con gran habilidad para aprender v adaptarme a nuevos desafíos, a mediados de 2022 decidí iniciar mi carrera en programación, actualmente me encuentro estudiando Desarrollo de Software en ISTEA v trabajando en la creación de proyectos con tecnologías MERN Stack v NET

# DATOS DE CONTACTO

•Celular: 11 3889 3315 Correo: ezequiel\_bosco@hotmail.com ·Buenos Aires, Castelar ·Linkedin:https://www.linkedin.com/in/ezequiel-GitHub: https://github.com/EzequielBosco

## **EXPERIENCIA LABORAL**

# Desarrollo Web Freelance (2023 - presente)

· Sitios web / Landing Page / Ecommerce

hosco-5925661hh/

· Hosting SEO

### Encargado de logística y transporte (mayo 2022 - noviembre 2022 )

#### Ouiosco capital federal (Palermo)

- · Coordinar de la adquisición de mercancía · Encargado de transporte y entrega
- Auxiliar de ingeniero (2021 presente)

#### Agrimensura Bosco

- · Dibuio de planos Autocad
- · Mensuras / Estados Parcelarios / Propiedad Horizontal

# Ezequiel Bosco

## ESTUDIANTE DE DESARROLLO DE SOFTWARE

## FORMACIÓN ACADÉMICA

Instituto Superior Tecnológico Empresarial Argentino (ISTEA)

Desarrollo de Software (2023 - presente)

Argentina Programa 2.0

Desarrollador Front-end (2023 - presente)

#### CoderHouse

Carrera Full-Stack Developer (2022 - presente) Curso de Python (septiembre 2022 - noviembre 2022)

Universidad de Morón

Arquitectura (2019 - 2021) - Incompleto

Instituto Inmaculada de Castelar

Bachiller en Economía y administración (2012 -2017)

## COMPETENCIAS PROFESIONALES

Idiomas

## Lenguaies de programación

- lavascrint
- · Python
- · SOL Server

#### Tecnologías

- · React Español - nativo · Git Inglés - intermedio
- · Html · Css
- · Scss Bootstrap · Diango

# Herramientas complementarias

- Photoshop
- · Paquete de Microsoft Office